臺灣花蓮地方法院刑事判決　　　　　　　 96年度訴字第261號
公　訴　人　臺灣花蓮地方法院檢察署檢察官
被　　　告　丙○○
　　　　　　己○○
共同指定辯護人　義務辯護人廖學忠律師
上列被告等因毒品危害防制條例案件，經檢察官提起公訴（ 96
年度偵字第810號、第811號、96年度毒偵字第223號），本院判
決如下：
    主  文
丙○○犯如附表一至五所載之罪，均累犯，各處如附表一至五所
示之刑，應執行無期徒刑，褫奪公權終身。扣案之第二級毒品安
非他命殘渣袋貳個（含袋各重零點參伍公克和零點貳公克），均
沒收銷燬之。扣案之安非他命吸食器（玻璃球）壹只、安非他命
吸食器壹組、塑膠空袋柒拾肆個、電子磅秤壹台、行動電話參支
，均沒收之。未扣案之販賣第一級毒品及第二級毒品所得新臺幣
參萬柒仟伍佰元沒收，如全部或一部不能沒收時，以其財產抵償
之。
己○○共同犯販賣第二級毒品罪三罪，均累犯，各處有期徒刑參
年捌月，應執行有期徒刑肆年。扣案之塑膠空袋柒拾肆個、電子
磅秤壹台、行動電話參支，均沒收之。未扣案之販賣第二級毒品
所得新臺幣玖仟伍佰元沒收，如全部或一部不能沒收時，以其財
產抵償之。
丙○○其餘被訴犯販賣第一級、第二級毒品罪部分無罪。
    事  實
一、丙○○前因麻醉藥品管理條例案件，經本院於民國85年3 月
    17日以84年度訴字第308號判處有期徒刑5年3 月確定，於94
    年8月7日縮刑期滿執行完畢。己○○前因竊盜案件，經臺灣
    高雄地方法院於民國94年8月1日以94年度易字第85號判處有
    期徒刑10月確定，於95年3 月23日縮刑期滿執行完畢，詎二
    人均不知悔改。
二、丙○○意圖營利，基於販賣第一級毒品及第二級毒品牟利之
    犯意，自95年起，向姜其才（尚未到案）以每公克新臺幣（
    下同）五千元至六千元之價格購買第一級毒品海洛因、以每
    公克四千元之價格購買第二級毒品安非他命後，再使用其所
    有門號為0000000000號之行動電話，作為對外販賣第一級毒
    品海洛因及第二級毒品安非他命之聯絡工具，於如附表一所
    載之時間、地點及次數，分別販賣第一級毒品海洛因予甲○○、丁○○及戊○○；於如附表二號一、四、五所載之時間
    、地點及次數，分別販賣第二級毒品安非他命予甲○○、丁○○及辛○○；復於如附表二編二、三、六所載之時間、地
    點及次數，與己○○基於共同販賣二級毒品之犯意聯絡，由
    己○○以介紹顏金海、賴慶城及毛忠華向丙○○購買第二級
    毒品安非他命之方式，分別單獨或共同販賣第二級毒品安非
    他命予顏金海、賴慶城、毛忠華等人，己○○並因共同販賣
    安非他命，而自丙○○處獲得數量不等之第一級毒品海洛因
    施用，作為報酬。
三、丙○○另基於無償轉讓第一級毒品及第二級毒品之犯意，分
    別於如附表三、四所載之時間、地點、次數，轉讓第一級毒
    品海洛因予己○○、吳淑華；轉讓第二級毒品安非他命予辛○○、戊○○及張仕穎等人施用。
四、丙○○前因施用毒品案件，經本院於90年5月4日以90年度毒
    聲字第410號裁定送強治戒治一年，於90年11月22 日停止處
    分付保護管束，至91年5月2日保護管束期滿視為執行完畢，
    猶不知悔改，復於上開強制戒治執行完畢釋放後五年內，基
    於施用第一級毒品及第二級毒品犯意，分別於如附表五所載
    之時間、地點施用第一級毒品海洛因及第二級毒品安非他命
    各一次。
五、警方於96年2月8 日上午8時10分許，持本院所簽發之搜索票
    ，在丙○○位於花蓮縣吉安鄉○○路103巷3號之住處內執行
    搜索，而扣得第二級毒品安非他命殘渣袋2 個（含袋各重0.
    35公克和0.2公克）、安非他命吸食器（玻璃球）1只、安非
    他命吸食器1組、塑膠空袋74個、電子磅秤1 台、行動電話3
    支，而查獲上情。
六、案經花蓮縣警察局吉安分局報告臺灣花蓮地方法院檢察署檢
    察官偵查起訴。
    理  由
壹、有罪部分
一、證據能力之認定：
  (一)按被告以外之人於偵查中向檢察官所為之陳述，除顯有不可
    信之情況者外，得為證據，刑事訴訟法第159條之1第2 項有
    明文規定。本件證人甲○○、乙○○、丁○○、顏金海、賴
    慶城等人於檢察官偵查中之證詞，經具結在卷，有渠等結文
    附卷可稽（見臺灣花蓮地方法院檢察署96年度偵字第810 號
    偵查卷），足資擔保應無設詞誣陷被告等之疑，復無顯不可
    信之情況，揆諸前揭規定，渠等於偵查中所為之證述自有證
    據能力。
  (二)次按，被告以外之人於審判外之言詞或書面陳述，除法律有
    規定者外，不得做為證據；又被告以外之人於審判外之陳述
    ，雖不符前四條之規定，而經當事人於審判程式同意作為證
    據，法院審酌該言詞陳述作成時之情況，認為適當者，得為
    證據；當事人、代理人或辯護人於法院調查證據時，知有第
    159條第1項不得為證據之情形，而未於言詞辯論終結前聲明
    異議者，視為有前項之同意，刑事訴訟法第159條第1項、第
    159條之5第1項、第2項分別定有明文。本件被告二人、辯護
    人及檢察官就證人吳淑華、張仕穎等於警詢之證述及證人羅
    紹盛、丁○○、辛○○等於警詢證述被告丙○○犯販賣第二
    級毒品安非他命部分之證述，均表示無意見，且至本件辯論
    終結前，均未表示有何異議，依首揭之說明，應均認有證據
    能力。
  (三)被告己○○於警詢、檢察官偵查中及本院所為之供述，對共
    同被告丙○○而言雖亦為被告以外之第三人，本質上屬於證
    人，然被告丙○○及辯護人均未對己○○上開供述之證據能
    力表示反對，又未聲請詰問或對質，無不當剝奪被告丙○○
    對該實具證人適格之共同被告己○○詰問之權利，與正當法
    律程式原則無違，故應認得為證明被告丙○○犯罪事實之證
    據；同理，被告丙○○於警詢、檢察官偵查中及本院所為之
    供述，亦得為證明被告己○○犯罪事實之證據。
  (四)被告以外之人於檢察事務官、司法警察官或司法警察調查中
    所為之陳述，與審判中不符時，其先前之陳述具有較可信之
    特別情況，且為證明犯罪事實存否所必要者，得為證據，刑
    事訴訟法第159條之2分別定有明文。又上開規定之文義雖以
    證人於警詢之陳述「與審判中不符時」為要件，而所謂不符
    應不限於內容完全矛盾而言，倘警詢證述之內容與審判中之
    證述內容大概相符，但警詢時證述之細節較審判中為詳細者
    ，因警詢距案發時點較近，證人之記憶較為鮮明，苟無不法
    取供之情事，得認其先前之陳述具有較可信之特別情況，且
    為證明犯罪事實存否所必要，而具有證據能力。查公訴人以
    證人乙○○、丁○○、戊○○於警詢中之證詞為證據，經本
    院於審理時傳喚上開三位證人到庭作證，本院審核證人乙○○、丁○○、戊○○於警詢時之證詞與審判中大致符合，但
    於細節有所出入，然其取得並無不法之情事存在，且前開證
    人於警詢中之陳述，係於案發之初立即製作，對案發情況之
    記憶當甚為清晰，不致發生一般傳聞證據中證人記憶瑕疵之
    風險，且其等證述情節與卷證相符，為證明犯罪事實存否所
    必要，足認前揭證人於警詢中之供述，得為本案之證據。
二、事實認定之理由：
  (一)被告丙○○、己○○就檢察官起訴書所載之犯罪事實認罪部
    分：
  1.被告丙○○於本院審理中坦承有如附表二所載販賣第二級毒
    品安非他命予甲○○、顏金海、賴慶城、丁○○、辛○○、
    毛忠華等人之事實（見本院卷一第41頁、第289至291頁、卷
    二第90頁）。核與證人丁○○、辛○○於警詢時之證述、證
    人甲○○、顏金海、賴慶城於檢察官偵查中之證述相符，並
    有如附表二所載之證據在卷可查，足認被告丙○○之自白與
    事實相符，堪予認定。
  2.被告己○○於本院審理中坦承有如附表二編號二、三、六所
    載以介紹顏金海、賴慶城、毛忠華向被告丙○○購買第二級
    毒品安非他命之方式，從中收款及交貨，而自丙○○處獲得
    數量不等之第一級毒品海洛因施用之事實（見本院卷一第38
    -1頁、第69頁），核與證人顏金海、賴慶城於檢察官偵查中
    之證述相符，並有如附表二編號二、三、六所載之證據在卷
    可查，足認被告己○○上開自白與事實相符，堪信真實，得
    予認定。
  3.被告丙○○復於本院審理中坦承有如附表三所載無償轉讓第
    一級毒品予己○○、吳淑華之事實（見本院卷一第291至292
    頁、卷二第91頁）。核與被告己○○、證人吳淑華於警詢及
    檢察官偵查中之證述相符，並有如附表三所載之證據在卷可
    查，足認被告丙○○上開自白與事實相符，堪信真實，可予
    認定。
  4.被告丙○○又於本院審理中坦承有如附表四所載無償轉讓第
    二級毒品予辛○○、戊○○及張仕穎之事實（見本院卷一第
    292至293頁、卷二第91頁）。核與證人辛○○、戊○○及張
    仕穎等於警詢時之證述相符，並有如附表四所載之證據在卷
    可稽，足認被告丙○○上開自白與事實相符，堪信真實，得
    以認定。
  5.被告丙○○又於本院審理中坦承有如附表五所載施用第一級
    毒品海洛因、第二級毒品安非他命之事實（見本院卷二第91
    頁），核與如附表五所列之證據相符。又被告丙○○有如事
    實欄四之強制戒治之執行情形，有臺灣高等法院被告前案紀
    錄表一份在卷可證，被告丙○○施用第一級、第二級毒品之
    犯行，事證明確，堪予認定。
  (二)被告丙○○犯販賣第一級毒品予甲○○部分：
  1.被告丙○○固坦承於95年底某日在花蓮縣吉安鄉王母娘娘廟
    附近，有與甲○○、綽號小江之姜其才等人，以三千元之價
    格交易海洛因一包之情事，惟矢口否認有販賣第一級毒品予
    甲○○之犯行，辯稱：當天是小江拿二包海洛因每包約四、
    五千元，由伊與甲○○各拿一包，但不是合資購買等語。
  2.惟查：證人甲○○於檢察官偵查中結證證述：「我於95年年
    底向丙○○拿海洛因及安非他命，各拿一次，用手機聯絡，
    都是幾千元一包，交易地點在花蓮縣吉安鄉○○○○○路邊
    。」等語（見偵810 卷第141至142頁），證人甲○○又於本
    院結證表示，他有向丙○○拿過海洛因一、二次，當時是拿
    錢給丙○○，去的時候就拿錢了，然後丙○○當場向小江拿
    貨，再由丙○○交貨給他，小江是丙○○之上手，但不清楚
    丙○○是幫小江販賣或是介紹（見本院卷一第116至118頁）
    ，足見甲○○確有透過丙○○購買海洛因之事實。復據被告
    丙○○與甲○○之間的通訊監察錄音譯文，可以發現該二人
    有因毒品交易而發生金錢糾紛之情形，參酌證人甲○○於偵
    查中稱其向丙○○買過海洛因或安非他命不只一次等語，亦
    足證被告甲○○確有與被告丙○○為毒品買賣之情形。
  3.按所謂買賣，即販入與賣出之行為，販賣毒品除製造者外，
    無不係經由層層轉售而使毒品流通於市面。本件被告丙○○
    既有向小江訂貨，再約甲○○見面，向甲○○收取金錢後，
    交錢給小江，然後由小江拿出海洛因交給丙○○，由丙○○
    交給甲○○。故由上開過程得認定被告丙○○與小江之間確
    有毒品海洛因之供應關係，而甲○○因與小江不熟，必須透
    過被告丙○○才能取得海洛因，因此三人之間乃形成上下供
    應之經銷關係，被告丙○○雖辯稱甲○○所購買之毒品係來
    自小江云云，但被告丙○○既已實行販入之取貨、付錢及賣
    出之交貨、收錢等行為，自屬該當「販賣」之構成要件，其
    以前詞置辯，無非卸責之詞，殊不足採。
  (三)被告丙○○犯販賣第一級毒品予丁○○部分：
  1.被告丙○○於警詢時即自白，有販賣海洛因予丁○○（見警
    卷第23頁）。惟至檢察官偵查中及本院審理時乃改口否認，
    並辯稱：伊只是帶丁○○去找小江，丁○○係因女人的關係
    與伊有怨隙，故其證詞乃挾怨報復云云。
  2.然查，證人丁○○於警詢中證稱：「我毒品來源是向丙○○
    購買。我以手機跟他手機聯絡後，在他家附近王母娘娘廟見
    面後一起去他家拿海洛因。」（見警卷第55頁）及「我於95
    年12月起一星期跟他電話約定交易1 次，至被警查獲前，每
    次買3千至6千元不等，購買一級毒品0.4至0.8公克，約4 次
    。」（見警卷第56頁）；復於偵查中證稱：「我跟丙○○買
    安非他命及海洛因各3至4次，都是95年12月初開始，海洛因
    買0.4至0.8公克，約3至6千元，安非他命買0.2至0.5公克，
    約1至2千元。」（見偵810 卷第65至66頁）；另於本院審理
    中證稱：「我向丙○○拿過3到4次海洛因，我大多是海洛因
    與安非他命二樣東西一起買」（見本院卷第124至125頁）等
    語。衡以被告丙○○警詢時自白有販賣第一級毒品海洛因予
    丁○○，且被告丙○○曾於95年11月至96年1 月間使用0000
    000000手機門號，其通訊監察譯文與丁○○使用之00000000
    00手機門號曾出現之以「女的」為海洛因之對話，多與販賣
    海洛因有關，前開證人分別於於警詢、偵查及本院審理中數
    次所述向被告購買海洛因時間、地點、交易情形等事項均大
    致相符，並與卷內通訊監察之內容亦為符合，足認其證述確
    屬真實，堪予採信。
  3.至證人丁○○於本院作證雖稱其與被告丙○○交易時，有小
    江在場等語。然前開證人於警詢及偵查中均未如此證述，其
    於本院所言，顯有附和及迴護被告丙○○之意思，應以其警
    詢及偵查中所述，較為可信。另，依證人丁○○於本院證言
    ，其與被告丙○○為毒品交易時，並非每次都有小江在場，
    且縱有小江在場，亦係由被告丙○○直接與其交易，故足見
    被告丙○○仍有販賣海洛因之犯行。
  4.至於證人丁○○是否因女人之糾紛而與被告丙○○結怨，不
    惟為丁○○所否認，被告丙○○當場亦未表示意見。復據證
    人辛○○、庚○○於本院之證言，亦不足認定證人丁○○與
    被告丙○○有因女人糾紛而生怨恨，被告丙○○所謂挾怨報
    復之辯解，應屬臨訟卸責之詞，殊不足採。
  (四)被告丙○○犯販賣第一級毒品予戊○○部分：
  1.被告丙○○否認販賣第一級毒品予戊○○，並辯稱：戊○○
    被抓時有人對他說過是因為我舉報，他才會被抓，所以是出
    於報復才會誣賴我云云。
  2.惟據證人戊○○於警詢時證述，他與綽號老二之丙○○係約
    一星期合資五千至一萬元購買海洛因大約0.4至0.6公克，足
    見被告丙○○與戊○○間確有海洛因之交易。至前開證人所
    謂之合資，依其所言係指他出五千元，被告丙○○出五千元
    ，然後一起去花蓮縣吉安鄉○○○街附近，由被告丙○○下
    車去拿海洛因，回來再分給他之情形（見偵810 卷第59頁）
    ；前開證人又於本院審理時證稱，他不知道毒品來源是誰，
    被告丙○○說是其朋友，他有看到對方人影，但不知道是誰
    ，地點是在吉祥七街，御花園的斜對面等語（見本院卷一第
    132 頁），而被告丙○○則對上開證言表示：「對證人戊○○之證言沒有意見，有這件事，我當時出資五千元，我們合
    資購買海洛因，毒品的來源是向阿志拿的」等語（同上頁）
    。再從卷內通訊監察之監聽譯文觀之，戊○○有以「女的」
    為代號向被告丙○○詢問有無海洛因之情形，足認戊○○之
    海洛因來源係依賴被告丙○○自他人處購得，又從一般生意
    人買賣時常會說：我沒賺錢或係賠錢出售之類的話，但實際
    上仍為營利而買賣，因此不能單由片面之詞來認定有無賺錢
    ，再由毒品價格隱密，無固定之進價或售價，除非交易當事
    人，通常外人難以知悉其實情，是以戊○○既證述其對丙○○如何向他人購得海洛因及如何支付價金，均未參與，因此
    可見其應無從實際得知丙○○有無從中賺錢獲利，又販賣毒
    品之罪刑甚重，依經驗法則，人們為害怕瓜田李下之嫌，多
    避之唯恐不及，認為多一事不如少一事，倘被告丙○○非出
    於轉售圖利之意思，自可介紹戊○○與其上手直接購買即可
    ，又苟非為從中獲利，何需乞醯諸鄰而與之，每次戊○○要
    買海洛因還皆需自己參與一起合購？從而由被告丙○○自白
    其販賣毒品乃為圖自己施用之利益（見本院卷第90頁），並
    由丙○○不直接告知戊○○其上手為誰，每次均須由其經手
    交易，可見其藉由所謂合購之名來掩飾轉售之實，從中獲取
    差價，以供自己購毒施用或獲利，乃基於客觀間接證據得為
    合於事理之推論，故由被告丙○○確有向戊○○收取價金及
    交付毒洛因之客觀行為，參酌上述經由間接事實推論之主觀
    犯意，其販賣海洛因予戊○○之事實，足堪認定。另證人戊○○之證言對被告丙○○多所迴護，衡情當無設詞誣賴之虞
    。
三、核被告丙○○所為，係犯毒品危害防制條例第4條第1項之販
    賣第一級毒品罪、第4條第2項之販賣第二級毒品罪、第8 條
    第1項之轉讓第一級毒品罪、第8條第2 項之轉讓第二級毒品
    罪、第10條第1項之施用第一級毒品罪及第10條第2項之施用
    第二級毒品罪，如附表一至五所示；被告己○○所為，係犯
    毒品危害防制條例第4條第2項之販賣第二級毒品罪，如附表
    二編號二、三、六所示。按刑法上之從犯，係指僅以幫助之
    意思，對於正犯資以助力，而未參與實施犯罪構成要件之行
    為者而言，如就構成犯罪事實之一部，已參與實施，即屬共
    同正犯。被告己○○既坦承以介紹方式，從中經手交易而獲
    取毒品施用之利益，而犯如附表二編號二、三、六所示之販
    賣第二級毒品罪，因其已參與販賣構成要件之實行，應認與
    被告丙○○有犯意聯絡及行為分擔之情形，均為共同正犯。
    被告丙○○、己○○均有事實欄一所示之前科及執行紀錄，
    有臺灣高等法院被告前案紀錄表二份在卷可稽，被告二人受
    有期徒刑之執行完畢後，5 年以內故意再犯有期徒刑以上之
    罪，除販賣第一級毒品法定刑死刑、無期徒刑及販賣第二級
    毒品法定刑無期徒刑部分，依法不得加重其刑外，其餘法定
    刑部分均應依刑法第47條第1 項之規定加重其刑。按犯罪之
    情狀可憫恕者，得酌量減輕其刑，刑法第59條定有明文。經
    查被告己○○因染毒癮已深，不可自拔，乃以介紹他人向被
    告丙○○購買毒品之方式，而共同販賣第二級毒品，以換取
    海洛因施用，且其各次所犯之數量不多、金額不高，又僅具
    附從於被告丙○○之地位，事後坦承犯行，勇於認錯，本院
    認對被告己○○均處以上開法定最低度之刑，猶嫌過重，在
    客觀上足以引起一般同情，情狀可堪憫恕，爰依刑法第59條
    之規定，就其販賣第二級毒品罪部分均減輕其刑，並依法先
    加後減之。
四、爰審酌被告丙○○與被告己○○前有多次前科，素行欠佳，
    其不思以正途賺取財物，為圖得一己之私利，無視於國家防
    止毒品危害之禁令，竟販入毒品伺機出售、轉讓或施用，不
    僅助長毒品氾濫，戕害他人之身心發展，且足以使購買及受
    轉讓而施用者導致精神障礙、性格異常，甚至造成生命危險
    之生理成癮性及心理依賴性，侵害社會法益甚鉅，被告丙○○犯後坦承一部犯行、被告己○○坦承全部犯行等一切情狀
    ，分別量處如主文所示之刑，並就被告丙○○依法宣告褫奪
    公權。被告丙○○如附表四、五所示之轉讓第二級毒品、施
    用第一級、第二級毒品等犯行，其犯罪時間均在96年4 月24
    日以前，且合於中華民國96年罪犯減刑條例第2條第1 項第3
    款規定，此部分應各減其宣告刑期2分之1，並依法就被告二
    人所處之刑及減得刑，分別合併定其應執行之刑，如主文所
    示。公訴人就被告己○○具體求刑有期徒刑八年，似嫌過重
    ，已如前述，附此敘明。
五、至於扣案之第二級毒品安非他命殘渣袋2 個（含袋各重0.35
    公克和0.2 公克）係違禁物，均應依毒品危害防制條例第18
    條第1 項規定，宣告沒收銷燬之；安非他命吸食器（玻璃球
    ）1只、安非他命吸食器1組，均係供被告丙○○施用第二級
    毒品之器具，為供犯罪所用之物且屬被告丙○○所有，業據
    供陳在卷，均應依刑法第38條第1項第2款規定宣告沒收之；
    另扣案之塑膠空袋74個、電子磅秤1台、行動電話3支，均係
    被告丙○○所有，且經本院審認應係供其犯本案販賣第一級
    、第二級毒品所用之物，應依毒品危害防制條例第19 條第1
    項之規定沒收。再依最有利於被告丙○○而認定之販賣第一
    級及第二級毒品所得金額（如附表一、二所載）作計算，被
    告丙○○販賣上開毒品所得合計37,500元；被告己○○共同
    販賣第二級毒品所得（如附表二編號二、三、六所載）合計
    9,500元，均應依毒品危害防制條例第19條第1項之規定沒收
    之，如全部或一部不能沒收時，以其財產抵償之。
貳、無罪部分
一、公訴意旨另以：被告丙○○基於販賣第一級毒品及第二級毒
    品牟利之犯意，(一)於95年11月至12月間某日在花蓮縣吉安鄉
    ○○路王母娘娘廟旁路邊以四千元代價販賣第一級毒品海洛
    因一包予乙○○；(二)於95年10月間某日及96年1 月10日在花
    蓮縣吉安鄉御花園KTV附近之車上、自強路103巷3 號丙○○
    之住處及王母娘娘廟附近，以二千至三千元代價，販賣安非
    他命1 公克予羅紹盛，共計三次；(三)於95年12月間在在花蓮
    縣吉安鄉○○路王母娘娘廟口以四千元之代價販賣安非他命
    1 公克予己○○，共計三次，因認被告丙○○另分別涉犯毒
    品危害防制條例第4條第1項、第2 項之販賣第一級毒品罪、
    販賣第二級毒品罪嫌。
二、按犯罪事實應依證據認定之，無證據不得認定其犯罪事實；
    又不能證明被告犯罪者，應諭知無罪之判決，刑事訟訴法第
    154條第2項、第301條第1項分別定有明文。次按認定犯罪事
    實所憑之證據，無論直接或間接證據，其為訴訟上之證明，
    須達於通常一般之人均不致有所懷疑，而得確信其為真實之
    程度者，始得據為有罪之認定，倘其證明尚未達到此一程度
    ，而有合理之懷疑存在時，尚難為有罪之認定基礎，最高法
    院76臺上字第4986號著有判例可資參照。又刑事訴訟法第16
    1條第1項規定：檢察官就被告犯罪事實，應負舉證責任，並
    指出證明之方法。因此，檢察官對於起訴之犯罪事實，應負
    提出證據及說服之實質舉證責任。倘其所提出之證據，不足
    為被告有罪之積極證明，或其闡明之證明方法，無從說服法
    官以形成被告有罪之心證，基於無罪推定之原則，自應為被
    告無罪判決之諭知，最高法院92年臺上字第128 號著有判例
    可資參照。
三、訊據被告丙○○否認有販賣第一級毒品海洛因予乙○○，辯
    稱沒有和乙○○交易過，只是在和甲○○見面時，看過他而
    已；復否認販賣第二級毒品安非他命予羅紹盛，辯稱他與羅
    紹盛是合資購買，因羅紹盛本身在販賣毒品，數量都這麼大
    ，怎麼可能來跟他買，96年1 月10日的時間是正確的，但該
    次是他與羅紹盛合資購買安非他命，二人各出五千元，向小
    江購買，地點在太陽城，羅紹盛騎車載他到太陽城門口，由
    他進去拿，當初是他先打電話給我，問我有沒有地方可以拿
    安非他命，所以二人才一起去買；否認有販賣第二級毒品安
    非他命予己○○，辯稱檢察官起訴書附表二編號八所載的販
    賣毒品部分，實際上是己○○幫起訴書附表二編號七毛忠華
    、附表二編號三賴慶城、附表二編號二顏金海向他買安非他
    命，事實是一樣的，並非有另外販賣毒品給己○○的事實等
    語。經查：
  (一)據乙○○於警詢時之證言：「我是透過甲○○介認識丙○○
    ，向丙○○購買毒品。我於95年12月初透過甲○○向丙○○
    購買1,000 元海洛因一小包，並於當日在花蓮縣吉安鄉王母
    娘娘廟附近交易。」等語（見警卷第71頁）；又於偵查中結
    證表示，所施用之第一級毒品來源是透過甲○○向丙○○拿
    的，他雖向丙○○表示要拿毒品，但沒有拿到，也沒有直接
    向丙○○拿過毒品等語（見偵810 卷第62頁）。前開證人復
    於本院審理時證述，他是透過甲○○向丙○○買海洛因，錢
    是拿給甲○○，甲○○拿到錢後沒有跟他說是向丙○○買或
    是向丙○○調海洛因，當時甲○○帶他到王母娘娘廟，把錢
    交給甲○○後，甲○○就自己下車，他在車上等，對於甲○○上樓之後如何交易都不清楚，因為認為甲○○是向丙○○
    拿，所以才在警詢中說他是透過甲○○向丙○○買海洛因，
    因為甲○○當時經常和丙○○在一起，所以才這麼想等語（
    見本院卷一第122頁至124頁），足見被告丙○○從未直接與
    乙○○交易過海洛因，證人乙○○警詢及偵查中之陳述係屬
    推測之詞，且被告丙○○雖與甲○○曾交易過海洛因，其交
    易之金額皆為數千元，故有可能係由甲○○一次購買數千元
    之海洛因後，再分一部分約一千元量予乙○○。本件又查無
    積極證據足認被告丙○○另有販賣海洛因予乙○○之事實，
    依首揭之說明，即應為無罪之諭知。
  (二)復查證人羅紹盛前因販賣第二級毒品案件，經本院以96年度
    訴字第186 號判處應執行有期徒刑21年在案，而該案羅紹盛
    係自95年11月起開始販賣安非他命，所扣押之安非他命共計
    安非他命20包（總毛重19.30 公克），數量確為龐大，明顯
    超出本件檢察官起訴書所載之數量，是以本件被告丙○○辯
    稱羅紹盛無須向他購買安非他命，並非無據，且二人係共同
    合資向上手小江批入安非他命以供販賣之用，亦屬可能。又
    羅紹盛自己既有販賣安非他命之行為，則其於警詢中供稱自
    己施用第二級是向被告丙○○購買，且不實隱瞞其販賣毒品
    予陳志洋等之犯行，以推卸販賣之罪責，該證述即有可疑，
    並與常情有違，不可採信。是以僅依卷內之其他證據，尚不
    足以證明被告丙○○有販賣安非他命予羅紹盛之事實，該部
    分即屬不能認定。
  (三)共同被告己○○坦承有介紹朋友向被告丙○○購買安非他命
    ，卻否認二人有共同販賣安非他命之犯行，無非避重就輕，
    為脫免自己共同販賣第二級毒品之罪責，是以己○○供述自
    己向丙○○購買安非他命云云，其真實性即有疑問。參酌卷
    內己○○與丙○○之通訊監察譯文，得發現與己○○介紹賴
    慶城、顏金海及毛忠華向丙○○購買安非他命之日期或期間
    相同，因此己○○向丙○○拿安非他命既係出於共同販賣之
    犯意聯絡與行為分擔，已如前述，應足以排除向丙○○購買
    之情形，又己○○既能以介紹他人向丙○○購買安非他命，
    以換取免費之毒品施用，亦無另向丙○○購買毒品之必要，
    從而卷內復查無其他積極證據足以認定己○○有另向丙○○
    購買安非他命之情事，該部分亦屬不能證明。
四、綜上各節，公訴人所舉之證據尚不足以使本院獲得確切之心
    證，認定被告丙○○確實有公訴人所指之上開部分之犯行，
    而有合理之懷疑存在。本件被告丙○○上開部分之犯罪既不
    能證明，自應為無罪之諭知，以免冤抑。
據上論斷，應依刑事訴訟法第299條第1項前段、第301條第1項，
毒品危害防制條例第4條第1項、第2項、第8條第1項、第2項、第
10條第1項、第2項、第18條第1項前段、第19條第1項，刑法第11
條前段、第28條、第51條第5款、第8款、第10 款、第47條第1項
、第59條、第37條第2項、第38條第1項第2款，中華民國96 年罪
犯減刑條例第2條第1項第3款、第7條，判決如主文。
本案經檢察官孫源志到庭執行職務。
中　　華　　民　　國　　96　　年　　12  　月　　27　  日
　　　　　　　　        臺灣花蓮地方法院刑事第二庭
                              審判長法  官  林碧玲
                                    法  官  林恒祺
                                    法  官  沈培錚
上列正本證明與原本無異。
如對本判決不服，應於送達後10日內，向本院提出上訴狀。（上
訴狀應記載具體上訴理由並應抄附繕本）
中　　華　　民　　國　　96　　年　　12　　月　　31　　日
                                     書記官
附錄本判決論罪之法律條文：
毒品危害防制條例第4條第1項、第2項
製造、運輸、販賣第一級毒品者，處死刑或無期徒刑；處無期徒
刑者，得併科新臺幣1千萬元以下罰金。
製造、運輸、販賣第二級毒品者，處無期徒刑或7 年以上有期徒
刑，得併科新臺幣7百萬元以下罰金。
毒品危害防制條例第8條第1項、第2項
轉讓第一級毒品者，處1年以上7年以下有期徒刑，得併科新臺幣
1百萬元以下罰金。
轉讓第二級毒品者，處6月以上5年以下有期徒刑，得併科新臺幣
70萬元以下罰金。
毒品危害防制條例第10條
施用第一級毒品者，處6月以上5年以下有期徒刑。
施用第二級毒品者，處3年以下有期徒刑。
附表一（被告丙○○販賣第一級毒品海洛因）
┌─┬───────┬───────┬─────────┐
│編│  犯 罪 事 實 │主文（罪名及宣│    證   據       │
│號│              │告刑）        │                  │
├─┼───────┼───────┼─────────┤
│1 │被告丙○○於95│丙○○犯販賣第│1.證人甲○○之證述│
│  │年年底在花蓮縣│一級毒品罪，處│  。              │
│  │吉安鄉王母娘娘│無期徒刑，褫奪│2.證人乙○○之證述│
│  │廟路邊賣1 包海│公權終身。未扣│  。              │
│  │洛因給甲○○一│案之販賣第一級│3.被告丙○○行動電│
│  │次，交易金額為│毒品所得新臺幣│  話0000000000號之│
│  │4千元。       │肆仟元沒收，如│  通訊監察書及通訊│
│  │              │全部或一部不能│  監察譯文。      │
│  │              │沒收時，以其財│4.檢察官起訴書96年│
│  │              │產抵償之。扣案│  度偵字第216 號、│
│  │              │之塑膠空袋柒拾│  96年度毒偵字第  │
│  │              │肆個、電子磅秤│  225 號，可證明何│
│  │              │壹台、行動電話│  貴欽起訴前有吸食│
│  │              │參支，均沒收之│  海洛因和安非他命│
│  │              │。            │  事實。          │
│  │              │              │5.扣案物塑膠空袋74│
│  │              │              │  個、電子磅秤1 台│
│  │              │              │  、行動電話3支。 │
├─┼───────┼───────┼─────────┤
│2 │被告丙○○分別│丙○○犯販賣第│1.證人丁○○之證述│
│  │於95年12月初起│一級毒品罪三罪│  。              │
│  │以每星期一次之│，各處無期徒刑│2.被告丙○○行動電│
│  │頻率，在其花蓮│，均褫奪公權終│  話0000000000號之│
│  │縣吉安鄉○○路│身。未扣案之販│  通訊監察書及通訊│
│  │103巷3號之住處│賣第一級毒品  │  監察譯文。      │
│  │或住處附近巷內│所得各新臺幣參│3.證人丁○○之行動│
│  │賣0.4 公克海洛│仟元（合計玖仟│  電話門號00000000│
│  │因給丁○○，獲│元），如全部或│  80號之通聯紀錄。│
│  │利3千元，共計 │一部不能沒收時│                  │
│  │三次。        │，以其財產抵償│                  │
│  │              │之。扣案之塑膠│                  │
│  │              │空袋柒拾肆個、│                  │
│  │              │電子磅秤壹台、│                  │
│  │              │行動電話參支，│                  │
│  │              │均沒收之。    │                  │
├─┼───────┼───────┼─────────┤
│3 │被告丙○○於96│丙○○犯販賣第│1.證人戊○○之證述│
│  │年1 月初某日在│一級毒品罪，處│  。              │
│  │花蓮縣吉安鄉吉│無期徒刑，褫奪│2.被告丙○○行動電│
│  │祥七街某處，賣│公權終身。未扣│  話0000000000號之│
│  │0.4 公克海洛因│案之販賣第一級│  通訊監察書及通訊│
│  │給戊○○一次，│毒品所得新臺幣│  監察譯文。      │
│  │獲利5 千元。  │伍仟元沒收，如│                  │
│  │              │全部或一部不能│                  │
│  │              │沒收時，以其財│                  │
│  │              │產抵償之。扣案│                  │
│  │              │之塑膠空袋柒拾│                  │
│  │              │肆個、電子磅秤│                  │
│  │              │壹台、行動電話│                  │
│  │              │參支，均沒收之│                  │
│  │              │。            │                  │
└─┴───────┴───────┴─────────┘
 附表二 （被告丙○○與己○○共同販賣第二級毒品安非他命）
┌─┬───────┬───────┬─────────┐
│編│  犯 罪 事 實 │主文（罪名及宣│  證   據         │
│號│              │告刑）        │                  │
├─┼───────┼───────┼─────────┤
│1 │甲○○於95年年│丙○○犯販賣第│1.被告丙○○之自白│
│  │底某日，在花蓮│二級毒品罪，累│  。              │
│  │縣吉安鄉王母娘│犯，處有期徒刑│2.證人甲○○於偵查│
│  │娘廟路邊，以五│捌年。未扣案之│  中之證述。      │
│  │千元之價格向商│販賣第二級毒品│3.扣案之塑膠空袋74│
│  │東裕購買安非他│所得新臺幣伍仟│  個、電子磅秤1台 │
│  │命一包。      │元沒收，如全部│  、行動電話3支。 │
│  │              │或一部不能沒收│                  │
│  │              │時，以其財產抵│                  │
│  │              │償之。扣案之塑│                  │
│  │              │膠空袋柒拾肆個│                  │
│  │              │、電子磅秤壹台│                  │
│  │              │、行動電話參支│                  │
│  │              │，均沒收之。  │                  │
├─┼───────┼───────┼─────────┤
│2 │顏金海於96年1 │丙○○共同犯販│1.被告丙○○及被告│
│  │月5 日先與商東│賣第二級毒品罪│  己○○之自白。  │
│  │裕電話交易，約│，累犯，處有期│2.證人顏金海之證述│
│  │好購買價格2500│徒刑捌年。未扣│  。              │
│  │元之安非他命1 │案之販賣第二級│3.扣案如犯罪事實欄│
│  │包，再由被告黃│毒品所得新臺幣│  五所示之塑膠空袋│
│  │蔡旗送至花蓮市│貳仟伍佰元沒收│  74個、電子磅秤1 │
│  │進豐街57巷1 弄│，如全部或一部│  台、行動電話3 支│
│  │1 號（顏金海住│不能沒收時，以│  。              │
│  │處）。        │其財產抵償之。│                  │
│  │              │扣案之塑膠空袋│                  │
│  │              │柒拾肆個、電子│                  │
│  │              │磅秤壹台、行動│                  │
│  │              │電話參支，均沒│                  │
│  │              │收之。        │                  │
├─┼───────┼───────┼─────────┤
│3 │賴慶城於95年年│丙○○共同犯販│1.被告丙○○及被告│
│  │底在花蓮縣吉安│賣第二級毒品罪│  己○○之自白。  │
│  │鄉○○○街透過│，累犯，處有期│2.證人賴慶城於檢察│
│  │被告己○○向商│徒刑捌年。未扣│  官偵查中之證述。│
│  │東裕購買數量1 │案之販賣第二級│3.扣案之塑膠空袋74│
│  │包、價格1千元 │毒品所得新臺幣│  個、電子磅秤1台 │
│  │之安非他命。  │壹仟元沒收，如│  、行動電話3支。 │
│  │              │全部或一部不能│                  │
│  │              │沒收時，以其財│                  │
│  │              │產抵償之。扣案│                  │
│  │              │之塑膠空袋柒拾│                  │
│  │              │肆個、電子磅秤│                  │
│  │              │壹台、行動電話│                  │
│  │              │參支，均沒收之│                  │
│  │              │。            │                  │
├─┼───────┼───────┼─────────┤
│4 │丁○○分別於95│丙○○犯販賣第│1.被告丙○○之自白│
│  │年12月初及月底│二級毒品罪二罪│  。              │
│  │，在花蓮縣吉安│，均累犯，各處│2.證人丁○○之證述│
│  │鄉○○路103巷3│有期徒刑捌年。│  。              │
│  │號丙○○住處，│未扣案之販賣第│3.扣案之塑膠空袋74│
│  │各向被告丙○○│二級毒品所得各│  個、電子磅秤1台 │
│  │以1 千元之價格│新臺幣壹仟元（│  、行動電話3支。 │
│  │購買數量0.2 公│合計貳仟元）沒│4.被告丙○○行動電│
│  │克安非他命二次│收，如全部或一│  話0000000000號之│
│  │。            │部不能沒收時，│  通訊監察書及通訊│
│  │              │以其財產抵償之│  監察譯文。      │
│  │              │。扣案之塑膠空│                  │
│  │              │袋柒拾肆個、電│                  │
│  │              │子磅秤壹台、行│                  │
│  │              │動電話參支，均│                  │
│  │              │沒收之。      │                  │
├─┼───────┼───────┼─────────┤
│5 │辛○○分別於95│丙○○犯販賣第│1.被告丙○○之自白│
│  │年12月26日、96│二級毒品罪三罪│  。              │
│  │年1月6日、11日│，均累犯，各處│2.被告丙○○行動電│
│  │，在花蓮縣吉安│有期徒刑捌年。│  話0000000000號通│
│  │鄉○○路103 巷│未扣案之販賣第│  訊監察書及通訊監│
│  │3 號丙○○住處│二級毒品所得各│  察譯文。        │
│  │附近，向被告商│新臺幣壹仟元（│3.證人辛○○之證述│
│  │東裕以1千元之 │合計參仟元）沒│  。              │
│  │價格購買0.1公 │收，如全部或一│4.扣案之塑膠空袋74│
│  │克之安非他命三│部不能沒收時，│  個、電子磅秤1台 │
│  │次。          │以其財產抵償之│  、行動電話3支。 │
│  │              │。扣案之塑膠空│                  │
│  │              │袋柒拾肆個、電│                  │
│  │              │子磅秤壹台、行│                  │
│  │              │動電話參支，均│                  │
│  │              │沒收之。      │                  │
├─┼───────┼───────┼─────────┤
│6 │毛忠華於95年12│丙○○共同犯販│1.被告丙○○及黃蔡│
│  │月間在花蓮縣吉│賣第二級毒品罪│  旗之自白。      │
│  │安鄉○○路103 │，累犯，處有期│2.檢察官起訴書96年│
│  │巷3號附近，透 │徒刑捌年。未扣│  度偵字第219號、 │
│  │過被告己○○向│案之販賣第二級│  96年度毒偵字第80│
│  │被告丙○○購買│毒品所得新臺幣│  號，可證明毛忠華│
│  │1公克、價格6千│陸仟元沒收，如│  起訴前有吸食安非│
│  │元之安非他命一│全部或一部不能│  他命事實。      │
│  │次。          │沒收時，以其財│3.扣案之塑膠空袋74│
│  │              │產抵償之。扣案│  個、電子磅秤1台 │
│  │              │之塑膠空袋柒拾│  、行動電話3支。 │
│  │              │肆個、電子磅秤│                  │
│  │              │壹台、行動電話│                  │
│  │              │參支，均沒收之│                  │
│  │              │。            │                  │
└─┴───────┴───────┴─────────┘
附表三  （被告丙○○轉讓第一級毒品海洛因）
┌─┬───────┬───────┬─────────┐
│編│  犯罪事實    │主文（罪名、宣│  證   據         │
│號│              │告刑）        │                  │
├─┼───────┼───────┼─────────┤
│1 │被告丙○○分別│丙○○犯轉讓第│1.被告丙○○之自白│
│  │於95年10月底某│一級毒品罪四罪│  。              │
│  │日在其花蓮縣吉│，均累犯，各處│2.證人己○○之證述│
│  │安鄉○○○街其│有期徒刑貳年。│  。              │
│  │店內；於95年12│              │3.被告丙○○行動電│
│  │月初某日、12月│              │  話0000000000號通│
│  │中旬某日及96年│              │  訊監察書及通訊監│
│  │1 月間某日在其│              │  察譯文。        │
│  │花蓮縣吉安鄉自│              │4.證人己○○行動電│
│  │強路103巷3號之│              │  話門號0000000000│
│  │住處附近巷口，│              │  及0000000000通聯│
│  │各轉讓約注射針│              │  紀錄。          │
│  │筒5 格量之海洛│              │                  │
│  │因（價值約500 │              │                  │
│  │元）供被告黃蔡│              │                  │
│  │旗施用，共計四│              │                  │
│  │次。          │              │                  │
├─┼───────┼───────┼─────────┤
│2 │被告丙○○於95│丙○○犯轉讓第│1.被告丙○○之自白│
│  │年12月26日及12│一級毒品罪二罪│  。              │
│  │月底某日，分別│，均累犯，各處│2.證人吳淑華之證述│
│  │在其花蓮縣吉安│有期徒刑貳年。│  。              │
│  │鄉○○路103巷3│              │3.被告丙○○行動電│
│  │號住處，各轉讓│              │  話0000000000號通│
│  │約注射針筒5 格│              │  訊監察書及通訊監│
│  │量之海洛因（價│              │  察譯文。        │
│  │值約300元）供 │              │4.證人吳淑華行動電│
│  │吳淑華施用，共│              │  話門號0000000000│
│  │計二次。      │              │  通聯紀錄        │
│  │              │              │5.檢察官起訴書96年│
│  │              │              │  度偵字第81號、96│
│  │              │              │  年度毒偵字第182 │
│  │              │              │  號，可證明吳淑華│
│  │              │              │  起訴前有吸食海洛│
│  │              │              │  因和安非他命事實│
│  │              │              │  。              │
└─┴───────┴───────┴─────────┘
附表四（被告丙○○轉讓第二級毒品安非他命部分）
┌─┬───────┬───────┬─────────┐
│編│  犯罪事實    │主文（罪名、宣│  證   據         │
│號│              │告刑及減得刑）│                  │
├─┼───────┼───────┼─────────┤
│1 │被告丙○○分別│丙○○犯轉讓第│1.被告丙○○之自白│
│  │於95年年底某日│二級毒品罪二罪│  。              │
│  │在花蓮縣吉安鄉│，均累犯，各處│2.證人辛○○之證述│
│  │王母娘娘廟附近│有期徒刑壹年貳│  。              │
│  │；於96年1月3日│月，各減為有期│3.被告丙○○行動電│
│  │在其花蓮縣吉安│徒刑柒月。    │  話0000000000號通│
│  │鄉○○路103巷3│              │  訊監察書及通訊監│
│  │號住處巷口之超│              │  察譯文。        │
│  │商，各轉讓0.01│              │                  │
│  │公克安非他命（│              │                  │
│  │價值約100 元）│              │                  │
│  │給辛○○，共計│              │                  │
│  │二次。        │              │                  │
├─┼───────┼───────┼─────────┤
│2 │被告丙○○於95│丙○○犯轉讓第│1.被告丙○○之自白│
│  │年12月28日在花│二級毒品罪，累│  。              │
│  │蓮縣吉安鄉自強│犯，處有期徒刑│2.證人戊○○之證述│
│  │路王母娘娘廟附│壹年貳月，減為│  。              │
│  │近轉讓0.01公克│有期徒刑柒月。│3.被告丙○○行動電│
│  │安非他命給馮俊│              │  話0000000000號通│
│  │雄一次，價值約│              │  訊監察書及通訊監│
│  │100元。       │              │  察譯文。        │
│  │              │              │4.證人戊○○行動電│
│  │              │              │  話門號0000000000│
│  │              │              │  號之通聯紀錄    │
├─┼───────┼───────┼─────────┤
│3 │被告丙○○分別│丙○○犯轉讓第│1.被告丙○○之自白│
│  │於96年1 月初某│二級毒品罪三罪│  。              │
│  │日、1 月中旬某│，均累犯，各處│2.證人張仕穎之證述│
│  │日及2 月初某日│有期徒刑壹年貳│  。              │
│  │在花蓮縣吉安鄉│月，各減為有期│3.被告丙○○行動電│
│  │御花園KTV附近 │徒刑柒月。    │  話0000000000號通│
│  │轉讓0.01公克安│              │  訊監察書及通訊監│
│  │非他命（價值約│              │  察譯文。        │
│  │100元）給張仕 │              │4.證人張仕穎之行動│
│  │穎，共計三次。│              │  電話門號00000000│
│  │              │              │  78號之通聯紀錄。│
└─┴───────┴───────┴─────────┘
附表五  （被告丙○○施用毒品部分）
┌─┬───────┬───────┬─────────┐
│編│  犯罪事實    │主文（罪名、宣│  證   據         │
│號│              │告刑及減得刑）│                  │
├─┼───────┼───────┼─────────┤
│1 │被告丙○○於96│丙○○犯施用第│1.被告丙○○之自白│
│  │年2月7日中午某│一級毒品罪，累│  。              │
│  │時，在其花蓮縣│犯，處有期徒刑│2.偵辦毒品案件涉嫌│
│  │吉安鄉○○路  │壹年，減為有期│  人尿液檢體採集送│
│  │103 巷3號住處 │徒刑陸月。    │  驗記錄表及慈濟大│
│  │施用第一級毒品│              │  學濫用藥物檢驗中│
│  │海洛因一次。  │              │  心檢驗總表各一份│
│  │              │              │  。              │
├─┼───────┼───────┼─────────┤
│2 │被告丙○○於96│丙○○犯施用第│1.被告丙○○之自白│
│  │年2月7日晚間11│二級毒品罪，累│  。              │
│  │時許，在其花蓮│犯，處有期徒刑│2.扣案之第二級毒品│
│  │縣吉安鄉○○路│拾月，減為有期│  安非他命殘渣袋2 │
│  │103巷3號住處，│徒刑伍月。扣案│  個（含袋各重0.35│
│  │施用第二級毒品│之第二級毒品安│  公克和0.2 公克）│
│  │安非他命一次。│非他命殘渣袋貳│  、安非他命吸食器│
│  │              │個（含袋各重零│  （玻璃球）1 只、│
│  │              │點參伍公克和零│  安非他命吸食器1 │
│  │              │點貳公克），均│  組。            │
│  │              │沒收銷燬之。扣│3.偵辦毒品案件涉嫌│
│  │              │案之安非他命吸│  人尿液檢體採集送│
│  │              │食器（玻璃球）│  驗記錄表及慈濟大│
│  │              │壹只及安非他命│  學濫用藥物檢驗中│
│  │              │吸食器壹組均沒│  心檢驗總表各一份│
│  │              │收。          │  。              │
└─┴───────┴───────┴─────────┘
